【裁判字號】    99,上訴,1512
【裁判日期】    990503
【裁判案由】    毒品危害防制條例
【裁判全文】
臺灣高等法院刑事判決                99年度上訴字第1512號
上  訴  人
即  被  告  甲○○
上列上訴人因毒品危害防制條例案件，不服臺灣臺北地方法院
98年度訴字第2149號，中華民國99年3月29日第一審判決（起訴
案號：臺灣臺北地方檢察署98年度撤緩偵字第311號），提起上
訴，本院判決如下：
    主  文
上訴駁回。
    理  由
一、按民國96年7月4日修正公布刑事訴訟法第361條第2項、第3
    項、第367條前段分別規定，上訴書狀應敘述具體理由；上
    訴書狀未敘述上訴理由者，應於上訴期間屆滿後20日內補提
    理由書於原審法院，逾期未補提者，原審法院應定期間先命
    補正；第二審法院認為上訴書狀未敘述理由或上訴有第362
    條前段之情形者，應以判決駁回之。則不服地方法院之第一
    審判決而上訴者，應敘述具體理由，為上訴必備之程式；倘
    已提出上訴理由，但所提非屬具體理由者，由第二審法院以
    上訴不合法律上之程式，判決駁回。所謂具體理由，解釋上
    固係指依據卷內既有訴訟資料或提出新事證，指摘或陳明第
    一審判決於認定事實、適用法律或量刑有何足以影響判決本
    旨之不當或違法，而構成應予撤銷、變更之具體事由，始克
    當之；僅泛言原判決認定事實錯誤、違背法令、量刑失之過
    重或輕縱，而未依上述意旨指出具體事由，或形式上雖已指
    出具體事由，然其事由縱使屬實，亦不足認原判決有何不當
    或違法者，皆難謂係具體理由，俾與第二審上訴制度旨在請
    求第二審法院撤銷、變更不當或違法之第一審判決，以實現
    個案救濟之立法目的相契合，並節制濫行上訴。又第二審法
    院審酌是否合於法定具體理由要件，應就上訴書狀所述理由
    及第一審判決之認事、用法或量刑，暨卷內所有訴訟資料等
    項，兼顧保障被告之權益，而為整體、綜合觀察，不容偏廢
    ，始符立法本旨（最高法院98年度台上字第2796號判決參照
    ）。
二、本件上訴人即被告黃俊偉不服原審判決，上訴意旨略以：被
    告因自我把持、控制能力欠佳，再犯施用毒品罪，惟犯後已
    知錯並坦承犯行，上訴人施用毒品屬自戕身心健康，尚無危
    害社會行為，爰提起上訴請審酌上情，從輕量刑，期能就所
    犯服其刑責，早日回歸社會，重新做人云云。
三、經查：本件原判決依被告於原審審理時供認不諱，且其為警
    先後採集之尿液，經送請臺灣檢驗科技股份有限公司檢驗結
    果，呈安非他命、嗎啡陽性反應，及嗎啡陽性反應，有該公
    司濫用藥物檢驗報告、臺北縣政府警察局三重分局查獲毒品
    案件被移者姓名、代碼對照表、臺北市政府警察局（萬華分
    局）偵辦毒品案件尿液檢體委驗單各1紙在卷，及注射針筒
    1支扣案可稽，而所扣得之白色粉末2包，經送驗結果，確含
    第一級毒品海洛因成分（合計淨重1.3公克，取樣0.020公克
    ，餘重1.28公克），此有臺灣檢驗科技股份有限公司濫用藥
    物檢驗報告在卷可憑，堪認被告之自白與事實相符。應堪採
    信為據，認定被告確有施用第一級、第二級毒品之犯行，並
    審酌被告為累犯，及被告有多次毒品等前科，其於經觀察、
    勒戒及強制戒治後，仍再度施用毒品，顯見其戒毒之意志不
    堅，自制力不佳。惟念其犯後坦承犯行，態度良好，僅國中
    肄業等一切情狀，分別量處有期徒刑10月、8月、10月，並
    定其應執行刑1年6月等情，均已詳敘其所憑證據、認定理由
    及量刑依據。從形式上觀察，原判決並無認定事實錯誤、量
    刑瑕疵或違背法令之情形。至於被告上訴理由書所稱被告已
    坦承犯罪，請從輕量刑，查原判決已詳細記載其審酌科刑之
    一切情狀之理由，核無量刑刑度之違法或不當情形。被告上
    訴意旨僅泛以被告因自我把持、控制能力欠佳，再犯施用毒
    品罪，惟犯後已知錯並坦承犯行，上訴人施用毒品屬自戕身
    心健康，尚無危害社會行為，爰請審酌上情，從輕量刑等，
    尚不足以影響判決量刑刑度之本旨，亦不足以認為原判決量
    刑有何不當或違法，核非上開法條規定之上訴應敘述之具體
    理由。被告復未另外具體指摘原審判決關於認定事實、適用
    法律及量刑等事項，究竟有何違法或不當之具體情形，且其
    上訴書狀雖記載理由，但並未具體敘述，本院亦無須再命補
    正，揆諸首揭規定，其上訴自屬不合法律上之程式，應予駁
    回，並不經言詞辯論為之。
據上論斷，應依刑事訴訟法第367 條前段、第372 條，判決如主
文。
中    華    民    國    99    年     5    月     3    日
                  刑事第二十二庭審判長法  官  郭雅美
                                      法  官  洪于智
                                      法  官  魏新國
以上正本證明與原本無異。
施用第一級毒品部分如不服本判決，應於收受送達後10日內向本
院提出上訴書狀，其未敘述上訴之理由者並得於提起上訴後10日
內向本院補提理由書（均須按他造當事人之人數附繕本）「切勿
逕送上級法院」。
施用第二級毒品部分不得上訴
                                      書記官  蔡儒萍
中    華    民    國    99    年    5     月    4     日

司法院資訊處製作；財團法人民間司法改革基金會備份。
